【裁判字號】    96,勞訴,62
【裁判日期】    971128
【裁判案由】    確認僱傭關係存在等
【裁判全文】
臺灣桃園地方法院民事判決              96年度勞訴字第62號
原      告  乙○○
訴訟代理人  朱昭勳  律師
被      告  甲○○○○○○○○.
訴訟代理人  邱鎮北  律師
當事人間確認僱傭關係存在等事件，本院於民國97年11月14日辯
論終結，判決如下：
      主      文
被告應給付原告新臺幣貳拾柒萬柒仟陸佰陸拾元，及自民國九十
六年十月二十二日起至清償日止，按週年利率百分之五計算之利
息。
原告其餘之訴駁回。
訴訟費用由被告負擔百分之二十，餘由原告負擔。
本判決第一項得假執行。但被告如於假執行程式實施前，以新臺
幣貳拾伍萬貳仟壹佰陸拾伍元為原告預供擔保，得免為假執行。
      事實及理由
一、按訴狀送達後，原告不得將原訴變更或追加他訴。但擴張或
    減縮應受判決事項之聲明者，不在此限，民事訴訟法第255
    條第1 項第3 款定有明文。本件原告起訴時原請求被告給付
    新臺幣（下同）1,551,975 元及自起訴狀繕本送達翌日即民
    國96年10月12日起至清償日止，按年利率5 ％計算之利息，
    惟嗣後於97年6 月12日以書狀，將原請求金額變更為1,371,
    585 元（見本院卷第80頁，即減縮車輛修復費用210,000 元
    且將所請求逾扣勞退金與短提撥勞退金由31,500元增加為61
    ,110 元） 及自起訴狀繕本送達翌日起至清償日止，按年利
    率5 ％計算之利息，核其此部分訴之變更，僅係單純擴張或
    減縮應受判決事項之聲明，與首開規定要無不合，應予准許
    。
二、原告主張：原告自88年起受僱於被告擔任護士工作，96年4
    月11日凌晨3 時50分，原告受被告通知回診所協助生產工作
    ，於上班途中發生車禍致原告受有腹部鈍傷、胃部擦傷脾臟
    破裂等重大傷害，更於術後併發消化性潰瘍及腸或腹膜黏連
    併阻塞等後遺症。且被告於原告任職期間另有短報原告投保
    薪資，並以提撥勞退金為名苛扣薪資、短付薪資等情事。爰
    依侵權行為等法律關係請求被告賠償如下：
(一)、被告短報原告投保薪資，致原告申領勞保殘廢給付損失部分
    ，依民法第184條第1項前段、第2項請求216,720元：
    原告原月領薪資為32,000元（即日領約1,066 元），被告竟
    短報勞保投保薪資為月薪16,500元（即日領550 元），而原
    告得申領勞保殘廢給付經勞工保險局核定為420 日，故損失
    216,720 元〈即（1,066 －550） ×420 ＝216,720 〉。
(二)、被告以提撥勞退金為名苛扣薪資損失部分，依民法第184 條
    第1 項前段及僱傭契約請求61,110元：
    被告自原告薪資內苛扣僱主（即被告）應自負之勞退金20,7
    90元，並少提撥勞退金40,320元，故合計61,110元。〈即99
    0 ×21＝20,790，32,000×21×0.6 ＝40,320，20,790＋40
    ,320 ＝61,110 〉
(三)、被告短付薪資部分，依僱傭契約請求51,926元：
    96年4 月11日至96年4 月13日未付薪資3,198 元（即1,066
    ×3 ＝3,198） ；96年4 月14日至同年月22日短付薪資2,89
    0 元〈即（1,066 －550） ×70% ×8 ＝2,890 〉；96年4
    月22日至96年6 月4 日薪資損失45,838元（即1,066 ×43＝
    45,838），合計51,926元
(四)、醫療費及精神慰撫金部分，依民法第184 條第2 項之規定，
    請求1,041,829 元：
    被告違反勞動基準法（下稱勞基法）第49條規定，令原告臨
    時於深夜工作，又原告並非監督、管理人員或責任制專業人
    員、監視性或間歇性工作人員，且被告亦未提供宿舍及交通
    工具，嗣原告因精神不濟發生車禍，被告即應負損害賠償責
    任，爰請求醫療費41,829元（即顯影劑1,900 元、住院醫療
    費39,929元）、精神慰撫金1,000,000 元，合計1,041,829
    元。
(五)、綜上，共計請求1,371,585 元，並聲明：被告應給付原告1,
    371,585 元及自96年10月12日起至清償日止，按年息5%計算
    之利息。訴訟費用由被告負擔。
三、被告則以：
(一)、依勞動基準法第2 條第3 款規定，所謂工資係指勞工因提供
    勞務所得之報酬，亦即勞務對價，基此，依原告所提出之薪
    資袋上所載關於餐費、執照費、交通費等均非屬勞務對價，
    故不應計入平均工資中。又夜班津貼因不具經常性給予之性
    質，亦不應不算入薪資。而原告每月薪資為29,000元，其日
    投保薪資依勞工保險投保薪資分級表為1,010 元，故原告僅
    受有193,200 元之殘障給付損失即〈（1,010 －550） ×42
    0 ＝193,200 〉。
(二)、就僱主即被告應自負之勞退金20,790元部分不爭執；至於就
    被告少提撥勞退金部分，被告每月已幫原告提撥990 元之勞
    退金，故被告應再提撥之金額應為15,750元〈即（29,000－
    16,500）×6%×21＝15,750元〉，非為原告所稱40,320元。
(三)、原告受傷請公假之期間，依原告所提出之原證2 所示，僅至
    96年5 月31日止，故原告計算至96年6 月4 日實屬有誤。原
    告從96年4 月11日起至96年月13日，依其每月薪資29,000元
    ，其日投保薪資依勞工保險投保薪資分級表為1010元，則該
    3 日薪資應為3,030 元（即1,010 ×3 ＝3,030） 、96年4
    月14日起至96年4 月21日止，該8 日薪資應為2,576 元〈即
    （1,010 －550） ×70% ×8 ＝2,576 〉、96年4 月22日起
    至96年5 月31日止，共計40天，另依原證11說明2 所示「因
    來件缺附96年4 月22日至96年5 月31日期間傷病診斷證明書
    ，不符上開規定，此次申請應予扣除，如於上開期間確有治
    療，致不能工作，且未取得原有薪資，得檢具該治療期間之
    診斷書及傷病給付申請書另案申請」，可知此部分原告無法
    申請傷病給付之薪資，係可歸責其自己之事由，故該部分應
    由原告自行負擔，是以被告應給付之薪資為12,880元〈即（
    1,010 －550） ×70 %×40＝12,880〉，故合計18,486元
(四)、醫療費及精神慰撫金部分，依勞基法第84條之1 第1 項之規
    定及依行政院勞工委員會87年9 月15日台勞動二字第040777
    號函所示，醫療保健服務業之產房場之醫事及技術人員、清
    潔人員為勞基法第84條之1 之工作者，應排除勞基法第49條
    規定之適用。查被告既係從事婦產科醫療工作，其工作性質
    特殊，需視情況於夜間待命，若有夜間生產之婦女或其他醫
    療重大情事需緊急處置時，醫生及護士必須回診所協助處理
    ，此為醫療界眾所知悉之習慣，此部分於原告應徵時，被告
    即已告知，且原告亦同意，故原告於96年4 月11日接獲診所
    通知需回診所協助婦女夜間生產之突發事件，係符合勞基法
    第84條之1 項規定，並無勞基法第49條之適用情形。又按侵
    權行為所發生之損害賠償請求權，以有故意或過失不法侵害
    他人權利為其成立要件，若其行為並無故意或過失，即無賠
    償之可言，又按損害賠償之債，以有損害之發生及有責任原
    因之事實，並二者之間，有相當因果關係為成立要件，故原
    告所主張損害賠償之債，如不合於此項成立要件者，即難謂
    有損害賠償請求權存在（最高法院48年台上字第481 號判例
    意旨可參），查原告於深夜接獲被告告知需回診所協助生產
    ，明知其精神狀態不佳，仍執意自行駕車回診所，而不考慮
    搭乘其他交通工具，後因閃躲機車而自行失控撞上護欄致傷
    ，此並非被告之行為所導致，其受傷與被告間並無因果關係
    存在，是被告並無故意或過失可言，其主張被告應負擔損害
    賠償責任，實屬無據。
(五)、聲明：原告之訴駁回；訴訟費用由原告負擔；如受不利判決
    ，願供擔保免為假執行。
四、兩造不爭執事項：
(一)、原告自88年起受僱於被告擔任護士，於96年4 月11日凌晨3
    點50分經被告通知回診所協助生產，原告於回診所途中自行
    駕車衝撞電線桿，致受有腹部鈍挫傷合併脾臟破裂及胃部擦
    傷之傷害，嗣後並經施行脾臟切除及胃部修補手術。
(二)、依勞退新制，被告每月應負擔提繳之勞退金為990 元，被告
    卻自原告薪資中扣減此項費用，前後21個月逾扣之薪資數額
    為20,790元。
(三)、原告勞保投保薪資為16,500元，本件車禍發生後其領得勞保
    殘廢給付為日投保薪資420 日。
五、原告主張伊受僱於被告擔任護士期間，因被告短報勞保薪資
    ，並以提撥勞退金為名逾扣薪資，且違反勞基法第49條之規
    定，令伊臨時於深夜工作發生車禍，而受有前開各項損害之
    事實，為被告所否認，並以上開情詞抗辯，是本件兩造爭執
    之處，應在於：
(一)、本件車禍發生前原告月領薪資數額若干？
(二)、被告短報原告勞保投保薪資為16,500元，致原告因殘廢受領
    勞保給付損失之數額為若干？
(三)、被告未依勞工退休金條例第14條第1 項按原告每月酬勞6%提
    撥足額退休金，原告得否向被告請求給付短提撥之差額？
(四)、原告因本件車禍受傷後短領薪資若干？原告自96年4 月11日
    起請假，被告應給付原告薪資至96年6 月4 日或至96年5 月
    31日止？
(五)、被告深夜通知原告回診所協助生產，是否違反勞基法第49條
    規定？原告請求被告賠償醫療費用及慰撫金，是否有理由？
    若有，則被告應賠償之數額若干？
六、本院判斷：
(一)、本件車禍發生前原告月領薪資數額若干？
１、原告主張96年4 月11日車禍發生時伊受僱於被告，薪資包含
    底薪20,000元、餐費2,000 元、責任津貼5,500 元、執照費
    1,000 元、交通費500 元及大夜班及小夜班之津貼（數額視
    值勤頻率而定，大夜班津貼為400 元/ 次，小夜班津貼為20
    0 元/ 次），月薪總計約為32,000元之事實，業據原告提出
    薪資袋3 紙為證（均為影本），被告固未否認原告受僱於被
    告期間按月領有前開報酬，然否認應以32,000元計算原告月
    領薪資，辯稱前開餐費、執照費、交通費並非提供勞務所得
    ，非勞基法上提供勞務之對價，被告每月固定給予原告之薪
    資應為29,000元云云。
２、按工資者，謂勞工因工作而獲得之報酬，包括工資、薪津及
    按計時、計日、計月、計件以現金或實物等方式給付之獎金
    、津貼及其他任何名義經常性給與均屬之，勞基法第2 條第
    3 款定有明文。可知工資應具備經常性給付，且屬勞工因工
    作所獲得之對價之性質，倘雇主為改善勞工生活所為之給與
    ，或雇主為其個人之目的，具有勉勵性、恩惠性之給與，即
    非勞工工作給付之對價，與勞動契約上經常性給與有別，又
    經常性給與，與固定性給與不同，僅需勞工於一般情形下皆
    可領取，即屬經常性給付。至於同法施行細則第10條固將雇
    主所為數種給與排除於勞基法第2 條第3 款所稱之其他任何
    名義之經常性給與之外，惟其給付究屬工資抑係同法施行細
    則第10條所定之特殊給與，仍應個別具體認定，不因形式上
    所用名稱為何而受影響。
３、經查，原告於車禍發生前每月領得底薪20,000元、餐費2,00
    0 元、責任津貼5,500 元、執照費1,000 元、交通費500 元
    、大夜班及小夜班津貼之事實，為兩造所不爭執，被告雖否
    認原告所領取之餐費、執照費、交通費等與勞務給付間具對
    價關係應納入薪資，然而前開執照費係原告受僱於被告期間
    ，因其專業之技術而獲取之報酬，前開餐費及交通費亦於原
    告上班、照常工作時則予發給，足認該等費用、金當屬勞
    動之對價，又原告任職期間按月領有餐費、交通費、執照費
    等之事實，既為被告所不爭執，且有前開薪資袋影本可參，
    是堪認上開費用、金在制度上已形成經常性，揆諸上開說
    明，該等費用、金自屬原告工資之一部分，被告辯稱該等
    費用及獎金並非原告提供勞務之對價，並不足採。
４、原告主張伊因輪值大、小夜班，薪資尚應包括大、小夜班津
    貼乙節，亦為被告所不爭執，被告雖表示伊未留存原告任職
    期間值大小夜班之資料，然據原告所提3 薪資袋之記載，原
    告月領大小夜班津貼之數額均超過3,000 元，對照於原告主
    張且為被告所不爭執本件車禍發生時被告診所共雇用6 位護
    士，每日大小夜班各需2 位護士輪值，大夜班津貼每日400
    元，小夜班津貼則為每日200 元等事實，原告任職期間，每
    月可以領取之大小夜班津貼不少於3,000 元，其主張車禍發
    生前，月薪（含底薪、餐費、責任津貼、執照費、交通費、
    大小夜班津貼）約32,000元，應堪採信。
(二)、被告短報原告勞保投保薪資為16,500元，致原告因殘廢受領
    勞保給付損失之數額為若干？
１、按「違反保護他人之法律，致生損害於他人者，負賠償責任
    」，民法第184 條第2 項前段定有明文。再按「投保單位違
    背本條例規定，將投保薪資金額以多報少或以少報多者，自
    事實發生之日起，按其短報或多報之保險費金額，處以二倍
    罰鍰，並追繳其溢領給付金額。勞工因此所受損失，應由投
    保單位賠償之」，勞工保險條例第72條第2 項定有明文。依
    上開規定可知，倘雇主未依勞工保險條例之規定替所屬勞工
    辦理勞保手續，或將投保薪資金額以多報少或以少報多，致
    勞工受到損失者，雇主應負損害賠償責任。
２、原告因本件車禍經診斷腹部鈍挫傷合併脾臟破裂及胃部擦傷
    之傷害，嗣後並經施行脾臟切除及胃部修補手術，勞工保險
    局按其月平均投保薪資16,500元（日給付額550元）計付42
    0日之殘廢給付，其領得之勞保給付為231,000元之事實，有
    卷附診斷證明書、勞工保險局96年7月5日編號000000000000
    號核定通知書影本各1紙可參（見本院卷第9頁、第71頁），
    堪信屬實。惟原告受傷前實領薪資為每月32,000元之事實，
    業如前述，是依行政院勞工委員會公布之「勞工保險投保薪
    資分級表」規定，原告之投保薪資額應為第17級，即應按33
    ,300 元申報（日投保薪資1,110元）。是原告因本件職災受
    傷成殘，原可領取之勞保殘廢給付應為840,400 元（即月投
    保薪資33,300÷30×420＝466,200），惟原告僅領得殘廢給
    付231,000 元，故原告因被告未依上開規定申報投保薪資額
    ，將其月投保薪資額以多報少，致請領殘廢給付短少之損害
    為235,200元（466,200－231,000＝235,200），是原告請求
    被告賠償伊因短報原告勞保投保薪資使其受領殘廢給付之損
    害216,720元，自屬有據。
(三)、被告未依勞工退休金條例第14條第1 項按原告每月酬勞6%提
    撥足額退休金，原告得否向被告請求給付未提撥之差額？
    經查：
１、按「雇主未依本條例之規定按月提繳或足額提繳勞工退休金
    ，致勞工受有損害者，勞工得向雇主請求損害賠償」，勞工
    退休金條例第31條第1 項固然定有明文。然按僱主應為適用
    勞工退休金條例之勞工，按月提繳退休金，儲存於勞保局設
    立之勞工退休金個人專戶。雇主每月負擔之勞工退休金提繳
    率，不得低於每月工資6%。僱主未依限存入或存入金額不足
    時，勞保局應限期通知其繳納。勞工退休金條第6 條第1 項
    、第14條第1 項、第19條第3 項定有明文。足見僱主應提繳
    之退休金，並非不能補繳。再者，勞工年滿60歲，工作年資
    滿15年以上者，得請領月退休金。但工作年資未滿15年者，
    應請領一次退休金。前項工作年資採計，以實際提繳退休金
    之年資為準。年資中斷者，其前後提繳年資合併計算。勞工
    不適用勞動基準法時，於有第1 項規定情形者，始得請領。
    勞工退休金條例第24條亦定有明文。
２、本件原告主張被告短撥退休金之事實固為被告所不爭執，惟
    查原告自87年10月8 日起投保勞工保險，迄今工作年資未滿
    15年，亦未滿60歲，有卷附勞工保險被保險人投保資料表可
    參（見本院卷第16頁），是原告目前仍未符合上開勞工退休
    金條例第24條所定領取退休金之要件，且被告依勞工退休金
    條例第14條第1 項提撥原告每月酬勞6%，依同條例第23條第
    1 項、第25條第1 項之規定，該等金額僅為將來原告個人退
    休金專戶之本金部分，且領取時尚須提繳一定之金額投保年
    金保險，故現實雇主應提撥之金額，不當然等於原告得領取
    之退休金，亦不構成原告每月得現實領取的薪資。另雇主未
    依勞工退休金條例第14條第1 項規定提撥時，依同法第53條
    規定仍應完繳，並加徵滯納金，故被告未足額提撥之部分，
    有依法足額提撥之義務，且仍可完繳，則原告於此時提出本
    件請求，應認原告之損害尚未發生，且將來是否發生仍未確
    定（如經被告完繳，損害即不發生），故原告依侵權行為之
    法律關係向被告請求賠償，並不可採。
(四)、原告因本件車禍受傷後短領薪資若干？被告應給付原告薪資
    至96年6 月4 日或至96年5 月31日止？
１、原告主張96年11月4 日本件車禍發生之日起，至96年6 月4
    日止，被告未給付薪資之事實，為被告所不爭執（見97年5
    月7 日言詞辯論筆錄，本院卷第61頁），又原告自96年11月
    4 日本件車禍發生之日起，經被告准予休假至96年5 月31日
    止，並自96年6 月1 日起恢復上班，至96年6 月5 日始未繼
    續上班之事實，亦為被告所不爭執，且有原告所提證明書、
    律師函及被告96年10月23日答辯狀各1 紙可憑（見本院卷第
    14頁、第24 頁 、第35頁），原告於前開期間內經原告同意
    休假51日（即96年4 月11日至96年5 月31日），休假結束後
    並回復上班4 日（即96年6 月1 日至96年6 月4 日），堪予
    認定。又原告於本件車禍發生時月領薪資32,000元之事實既
    如前述，則原告主張伊當時日領薪資1,066 元（32,000÷30
    ＝1,066） 即非無據，從而，前開期間內，原告可領取之薪
    資數額為58,630元（即1,066 ×55＝58,630）。
２、惟其中勞工保險局業已按原告投保薪資每日550 元，發給原
    告96年4 月14 日 起至96年4 月21日止共8 日，按投保薪資
    70﹪計算之傷病給付3,080 元，有勞工保險局96年7 月4 日
    編號000000000000號核定通知書1 紙可憑（本院卷第72頁）
    ，應予扣除。此外，原告雖亦向勞工保險局請求96年4 月22
    日至96年5 月31日共計40日之傷病給付，然因其所提供之傷
    病診斷書不符規定，故未經核定給付之事實，亦經前開勞工
    保險局96年7 月4 日編號000000000000號核定通知書載明，
    被告抗辯此部分傷病給付未獲核准，係可歸責於原告，原告
    自應檢附相關資料再向勞工保險局申請，亦應予以扣除之事
    實，亦為原告所不爭執，故原告本得向勞工保險局請求此部
    分給付，亦應予以扣除，其數額為15,400元（即40×550 ×
    70﹪＝15,400）。
３、綜上，原告得請求被告給付96年4 月11日至96年6 月4 日短
    付薪資之數額為40,150元（即58,630－3,080 －15,400＝40
    ,150），原告關於被告短付薪資之請求，於此範圍內為有理
    由，逾此範圍之請求即屬無據。
(五)、被告深夜通知原告回診所協助生產，是否違反勞基法第49條
    規定？原告請求被告賠償醫療費用及慰撫金，是否有理由？
    若有，則被告應賠償之數額若干？
１、按民法第184 條第2 項固然規定，違反保護他人之法律，致
    生損害於他人者，固應負賠償責任，但條項後段亦規定，能
    證明其行為無過失者，不在此限，足見此保護他人法律違反
    之效果，僅生推定行為人有過失之問題，關於有無違反保護
    他人法律之認定，亦須依該法律所規範之要件及內容，以決
    定行為人有無違反之行為；另違反保護他人法律之行為，亦
    須與侵害他人之結果間有相當因果關係，始得據之請求損害
    賠償。
２、原告主張被告令原告臨時於深夜工作，又未提供宿舍及交通
    工具，致原告發生車禍，與勞基法第49條之規定有違，依民
    法第184條第2項，應負損害賠償責任，被告固未否認伊未提
    供宿舍及交通工具予原告而令原告返回診所協助產婦生產，
    原告於途中駕車撞及電線桿以致受有前開傷害之事實，然否
    認有違反保護他人之法律（勞基法第49條）之行為，亦否認
    本件車禍之發生，與其未提供宿舍或交通工具供原告使用之
    間具有因果關係。
３、按「雇主不得使女工於午後10時至翌晨6 時之時間內工作。
    但雇主經工會同意，如事業單位無工會者，經勞資會議同意
    後，且符合下列各款規定者，不在此限：一、提供必要之安
    全衛生設施。二、無大眾運輸工具可資運用時，提供交通工
    具或安排女工宿舍」，勞基法第49條第1 項固然定有明文，
    然按「經中央主管機關核定公告下列工作者，得由勞雇雙方
    另行約定，工作時間、例假、休假、女性夜間工作，並報請
    當地主管機關核備，不受第30條、第32條、第36條、第37條
    、第49條規定之限制。一、監督、管理人員或責任制專業人
    員。二、監視性或間歇性之工作。三、其他性質特殊之工作
    。前項約定應以書面為之，並應參考本法所定之基準且不得
    損及勞工之健康及福祉」，勞基法第84條之1 亦有明文。經
    查：被告係婦產科診所，依卷附行政院勞工委員會87年9 月
    15日台勞動二字第040777號函所示，醫療保健服務業中適用
    勞基法第84條之1 之場所及工作人員，包括產房場之醫事及
    技術人員、清潔人員。原告受僱於被告擔任婦產科診所之護
    士，屬產房之醫事人員，自在前開函文所示，得適用勞基法
    第84條之1 ，依約定排除勞基法第49條規定適用之範疇，從
    而，尚難以被告未設置宿舍或提供交通工具之事實，即認被
    告違反勞基法第49條規定，而有違反保護他人法律之行為。
    況且，本件車禍發生之原因係原告駕車自撞電線桿所致之事
    實，為兩造所不爭執，原告並未提出任何證據證明本件車禍
    之發生與被告未提供宿舍或未提供交通工具之間有因果關係
    。綜上，原告並未證明被告有何違反保護他人法律之行為，
    自難依民法第184條第2項之規定，推定被告對本件車禍之發
    生有過失，且其亦未證明被告為提供宿舍或交通工具予原告
    此一行為，與車禍發生之損害結果間之間有因果關係，是其
    依民法第184條第2項之規定，請求被告賠償其因本件車禍所
    支出之醫療費用及精神上之損害，尚難認有理由。
(六)、此外，被告原應依勞工退休金條例第14條第1 項之規定，按
    原告每月薪資之6%提撥足額退休金，然卻短報原告之投保薪
    資為16,500，並按月自原告薪資中扣除原應由被告負擔之退
    休金990元（即16500×6%＝990 ）予以提撥，前後21個月逾
    扣之薪資數額為20,790元之事實，亦為兩造所不爭執，是原
    告依兩造間之勞動契約請求被告給付此部分短付之薪資，自
    應准許。
七、綜上所述，原告依民法第184條第2項前段及兩造間之勞動契
    約，請求被告給付277,660 元（含受領勞保殘廢給付之損失
    216,720 元；短付之薪資40,150元；逾扣之薪資20,790元）
    ，及自起訴狀繕本送達翌日即96年10月22日起至清償日止，
    按週年利率5%計算之利息，即屬有據，原告逾此部份之請求
    ，即無理由，應予駁回。
八、末按，所命給付之金額或價額未逾500,000 元之判決，法院
    應依職權宣告假執行，民事訴訟法第389 條第1 項第5 款定
    有明文。查本件原告勝訴部分所命被告給付之金額未逾500,
    000 元，是應依職權為假執行之宣告，又被告亦陳明願供擔
    保聲請宣告免為假執行，爰酌定相當擔保金額宣告之。
九、本件事證已臻明確，兩造其餘攻擊防禦方法及舉證，經審酌
    與本件判決結果不生影響，爰不一一論述，併此敘明。
十、據上論結，本件原告之訴為一部有理由、一部無理由，依民
    事訴訟法第79條、第389 條第1 項第5 款、第392 條第2 項
    ，判決如主文。
中    華    民    國    97    年    11    月    28    日
                  勞工法庭    法  官  卓立婷
以上正本係照原本作成。
如對本判決上訴，須於判決送達後20日內向本院提出上訴狀。
中    華    民    國    97    年    12    月    1    日
                              書記官  黃進傑


司法院資訊處製作；財團法人民間司法改革基金會備份。
